臺灣桃園地方法院刑事判決　　　　　　 100年度易字第1139號
公　訴　人　臺灣桃園地方法院檢察署檢察官
被　　　告　王嘉豐
上列被告因違反毒品危害防制條例案件，經檢察官提起公訴（10
0 年度偵字第12647 號），被告於本院準備程序進行中，就被訴
事實為有罪之陳述，經本院告知簡式審判程序意旨，並聽取公訴
人及被告之意見後，裁定依簡式審判程序審理，判決如下：
    主  文
王嘉豐轉讓第三級毒品，累犯，處有期徒刑月，如易科罰金，
以新臺幣壹仟元折算壹日，扣案之愷他命壹包（驗餘淨重零點零
玖貳公克）沒收。
    事  實
一、王嘉豐前因犯恐嚇危害安全案件，經本院以96年度易更字第
    5 號判決判處有期徒刑6 月，減為有期徒刑3 月，如易科罰
    金以新臺幣（下同）900 元折算1 日確定，並於民國97年1
    月2 日易科罰金執行完畢。詎不知悔改，明知愷他命（Keta
    mine）係屬毒品危害防制條例第2 條第2 項第3 款所列管之
    第三級毒品，不得非法轉讓，竟仍基於轉讓第三級毒品愷他
    命之犯意，於100 年1 月29日下午某時許，將持有之愷他命
    1 包攜至桃園縣中壢市○○路258 號賓士旅館5 樓01室，並
    在該室內無償轉讓愷他命予詹健源與陳銘輝（無證據證明已
    達毒品危害防制條例第8 條第6 項所定應加重其刑之標準）
    ，以供渠等將愷他命研磨成粉狀後摻入香菸點燃吸食。嗣經
    警方獲報於同日下午6 時許前往現場查緝，並扣得王嘉豐所
    有施用剩餘之第三級毒品愷他命1 包（驗餘淨重0.0923公克
    ，起訴書誤載為0.9923公克）。
二、案經桃園縣政府警察局中壢分局報請臺灣桃園地方法院檢察
    署檢察官偵查起訴。
    理  由
一、上揭犯罪事實，業據被告王嘉豐於偵查時及本院審理時均坦
    承不諱，核與證人詹健源、陳銘輝偵訊時之證述相符，復有
    桃園縣政府警察局桃園分局搜索、扣押筆錄、扣押物品目錄
    表、查獲現場照片11張、桃園縣政府警察局中壢分尿液暨毒
    品真實姓名與編號對照表3 份（毒品編號DE-100023 、尿液
    編號E-0000000 、E-0000000 ）、台灣檢驗科技股份有限公
    司100 年2 月21日報告編號UL/2011/00000000號、100 年2
    月22日報告編號UL/2011/00000000號及報告編號UL/2011/00
    000000號濫用藥物檢驗報告3 份在卷可稽，並有扣案愷他命
    1 包可佐，足認上開被告任意性自白與事實相符，事證明確
    ，應予依法論科。
二、核被告所為，係犯毒品危害防制條例第8 條第3 項之轉讓第
    三級毒品罪。被告係以一轉讓行為，同時轉讓第三級毒品愷
    他命予詹健源、陳銘輝2 人，為想像競合犯，應依刑法第55
    條規定，從一情節重之部分處斷。又被告有如事實欄所述之
    前案執行紀錄，其於5 年內故意再犯本件有期徒刑以上之罪
    ，為累犯，有臺灣高等法院被告前案紀錄表在卷可稽，應依
    刑法第47條第1 項之規定加重其刑。另被告於檢察官訊問及
    本院審理中均自白前開犯行，應依毒品危害防制條例第17條
    第2 項之規定減輕其刑，並依法先加後減之。爰審酌被告正
    值青年，明知愷他命為法所禁仍任意轉讓毒品予他人，應予
    非難，念其犯後尚能坦承犯行而有悔意，態度尚屬良好，及
    其犯罪之目的、手段、品行、智識程度等一切情狀，量處如
    主文所示之刑，並諭知易科罰金之折算標準，以示懲儆。另
    按毒品危害防制條例第19條第1 項所定「供犯罪所用或因犯
    罪所得之物」，係指犯第4 條至第9 條、第12條、第13條或
    第14條第1 項、第2 項之罪所用或所得之物，不包括毒品本
    身在內，是尚不得援用此項規定為第三、四級毒品之沒收依
    據。再同條例對於查獲之製造、運輸、販賣、意圖販賣而持
    有、以非法方法使人施用、引誘他人施用及轉讓第三、四級
    毒品之沒收，並無特別規定，如其行為已構成犯罪，則該毒
    品即屬不受法律保護之違禁物，應回歸刑法之適用，依刑法
    第38條第1 項第1 款之規定沒收之，始為適法（最高法院96
    年度臺上字第760 號判決意旨參照）。是扣案之第三級毒品
    愷他命1 包（驗餘淨重0.0923公克，含與毒品無法完全析離
    之包裝袋1 只），應依刑法第38條第1 項第1 款之規定宣告
    沒收。
據上論斷，應依刑事訴訟法第273 條之1 第1 項、第299 條第1
項前段，毒品危害防制條例第8 條第3 項、第17條第2 項，刑法
第11條、第55條、第47條第1 項、第41條第1 項前段、第38條第
1 項第1 款，判決如主文。
本案經檢察官曾姿綺到庭執行職務
中    華    民    國  100     年    11    月    17    日
                  刑事第十四庭法  官  郭俊德
以上正本證明與原本無異。
如不服本判決應於收受判決後10日內向本院提出上訴書狀，並應
敘述具體理由。其未敘述上訴理由者，應於上訴期間屆滿後20日
內向本院補提理由書( 均須按他造當事人之人數附繕本) 「切勿
逕送上級法院」。
                              書記官  許正旻
中    華    民    國   100    年    11    月    18    日
附錄論罪科刑法條
毒品危害防制條例第8條
轉讓第一級毒品者，處 1 年以上 7 年以下有期徒刑，得併科新
臺幣 1 百萬元以下罰金。
轉讓第二級毒品者，處 6 月以上 5 年以下有期徒刑，得併科新
臺幣 70 萬元以下罰金。
轉讓第三級毒品者，處 3 年以下有期徒刑，得併科新臺幣 30
萬元以下罰金。
轉讓第四級毒品者，處 1 年以下有期徒刑，得併科新臺幣 10
萬元以下罰金。
前四項之未遂犯罰之。
轉讓毒品達一定數量者，加重其刑至二分之一，其標準由行政院
定之。